Minutes et répertoires du notaire Étienne CARTAULT, 4 janvier 1772 - 10 octobre 1783 (étude XXXII)
Archives nationales
- Répertoire(s) de Étienne CARTAULT, 4 janvier 1772 - 10 octobre 1783; MC/RE/XXXII/5
  - Répertoire. 1772, 4 janvier - 1783, 10 octobre, 4 janvier 1772 - 10 octobre 1783; MC/RE/XXXII/5
    - Notoriété après le décès du sieur Marguerit, 26 août 1780
      notoriété; Marguerit (sieur)
    - Contrat de mariage entre le sieur Narbaud et la veuve Blondelle, 1er septembre 1780
      contrat de mariage; Narbaud (sieur); Blondelle (veuve)
    - Dépôt du baptistaire du sieur Léon Bruno Longino Verry, 2 septembre 1780
      acte d'état civil; dépôt de pièces; Verry, Léon-Bruno-Longino
    - Contrat de mariage entre le sieur Pouget et la demoiselle Lesage, 13 septembre 1780
      contrat de mariage; Pouget (sieur); Lesage (demoiselle)
    - Notoriété en rectification des noms du sieur Joseph Aimé Hilaire Lamyc, 15 septembre 1780
      notoriété; Lamyc, Joseph-Aimé-Hilaire
    - Contrat de mariage entre le sieur Pallin et la demoiselle Dufresnoy, 17 septembre 1780
      contrat de mariage; Pallin (sieur); Dufresnoy (demoiselle)
    - Contrat de mariage entre le sieur Boudelot et la demoiselle Collet, 17 septembre 1780
      contrat de mariage; Boudelot (sieur); Collet (demoiselle)
    - Notoriété portant renonciation à la succession Minart, 18 septembre 1780
      notoriété; renonciation; Minart
    - Notoriété en rectification des noms de mademoiselle Fontaine, 19 septembre 1780
      notoriété; Fontaine (mademoiselle)
    - Notoriété en rectification des noms de monsieur Biet, 20 septembre 1780
      notoriété; Biet (monsieur)
    - Notoriété constatant le nombre des héritiers Pichault, 22 septembre 1780
      notoriété; Pichault
    - Inventaire après décès de la dame Picard, 23 septembre 1780
      inventaire après décès; Picard (dame)
    - Contrat de mariage entre le sieur Bertrand et la demoiselle Robin, 24 septembre 1780
      contrat de mariage; Bertrand (sieur); Robin (demoiselle)
    - Testament de la veuve Jouvin, 26 septembre 1780
      testament; Jouvin (veuve)
    - Testament de mademoiselle Boyer, 26 septembre 1780
      testament; Boyer (mademoiselle)
    - Contrat de mariage entre le sieur Deshayes et la demoiselle Colné, 27 septembre 1780
      contrat de mariage; Deshayes (sieur); Colne (demoiselle)
    - Notoriété constatant le nombre des héritiers Besnard, 30 septembre 1780
      notoriété; Besnard
    - Notoriété constatant le nombre des héritiers Meunier de Fonteny, 30 septembre 1780
      notoriété; Meunier de Fonteny
    - Notoriété constatant le nombre des héritiers Bernard, 30 septembre 1780
      notoriété; Bernard
    - Inventaire après décès du sieur Félix, 1er octobre 1780
      inventaire après décès; Felix (sieur)
    - Inventaire après décès de la demoiselle Féval, épouse Laignelet, 6 octobre 1780
      inventaire après décès; Feval (demoiselle); Laignelet (sieur))
    - Contrat de mariage entre le sieur Laignelet et la veuve Gervais, 6 octobre 1780
      contrat de mariage; Laignelet (sieur); Gervais (veuve)
    - Inventaire après décès de monsieur le marquis de Rochard, 10 octobre 1780
      inventaire après décès; Rochard (monsieur de)
    - Contrat de mariage entre le sieur Caron et la demoiselle Defolly, 10 octobre 1780
      contrat de mariage; Caron (sieur); Defolly (demoiselle)
    - Testament de la veuve Roly, 10 octobre 1780
      testament; Roly (veuve)
    - Inventaire après décès du sieur Clément, 12 octobre 1780
      inventaire après décès; Clement (sieur)
    - Contrat de mariage entre le sieur Mongenot et la demoiselle Doré, 15 octobre 1780
      contrat de mariage; Mongenot (sieur); Dore (demoiselle)
    - Contrat de mariage entre le sieur Renault et la demoiselle Lécuyer, 22 octobre 1780
      contrat de mariage; Renault (sieur); Lecuyer (demoiselle)
    - Contrat de mariage entre le sieur Laute et la demoiselle Matoré, 22 octobre 1780
      contrat de mariage; Laute (sieur); Matore (demoiselle)
    - Contrat de mariage entre le sieur Vigier et la veuve Félix, 22 octobre 1780
      contrat de mariage; Vigier (sieur); Felix (veuve)
    - Contrat de mariage entre le sieur Dubourg et la demoiselle Decouy, 29 octobre 1780
      contrat de mariage; Dubourg (sieur); Decouy (demoiselle)
    - Contrat de mariage entre le sieur Soyer et la demoiselle Broque, 29 octobre 1780
      contrat de mariage; Soyer (sieur); Broque (demoiselle)
    - Contrat de mariage entre le sieur Majou et la demoiselle Decouy, 29 octobre 1780
      contrat de mariage; Majou (sieur); Decouy (demoiselle)
    - Contrat de mariage entre le sieur Montezin et la demoiselle Mercier, 30 octobre 1780
      contrat de mariage; Montezin (sieur); Mercier (demoiselle)
    - Contrat de mariage entre Nicolas Faucheux et la demoiselle Surez, 2 novembre 1780
      contrat de mariage; Faucheux, Nicolas; Surez (demoiselle)
    - Inventaire après décès de Jean François Blondel, 3 novembre 1780
      inventaire après décès; Blondel, Jean-François
    - Testament de Maillard, 7 novembre 1780
      testament; Maillard
    - Contrat de mariage entre le sieur Fourché et la demoiselle Elsechar, 7 novembre 1780
      contrat de mariage; Fourche (sieur); Elsechar (demoiselle)
    - Inventaire après décès de Antoine Claude Leveilly, 11 novembre 1780
      inventaire après décès; Leveilly, Antoine-Claude
    - Contrat de mariage entre le sieur Le Gaullier et la demoiselle Rasse, 12 novembre 1780
      contrat de mariage; Le Gaullier (sieur); Rasse (demoiselle)
    - Contrat de mariage entre le sieur Dury et la demoiselle Corlot, 13 novembre 1780
      contrat de mariage; Dury (sieur); Corlot (demoiselle)
    - Contrat de mariage entre le sieur Adam et la demoiselle Adam, 19 novembre 1780
      contrat de mariage; Adam (sieur); Adam (demoiselle)
    - Contrat de mariage entre le sieur Milcent et la demoiselle Anroux, 19 novembre 1780
      contrat de mariage; Milcent (sieur); Anroux (demoiselle)
    - Contrat de mariage entre le sieur Colnot et la demoiselle Demouy, 21 novembre 1780
      contrat de mariage; Colnot (sieur); Demouy (demoiselle)
    - Contrat de mariage entre le sieur Daumont et la demoiselle Dutilleux, 24 novembre 1780
      contrat de mariage; Daumont (sieur); Dutilleux (demoiselle)
    - Contrat de mariage entre le sieur Cheron et la demoiselle Dubillon, 25 novembre 1780
      contrat de mariage; Cheron (sieur); Dubillon (demoiselle)
    - Testament de la demoiselle Boyer, 26 novembre 1780
      testament; Boyer (demoiselle)
    - Contrat de mariage entre le sieur Manteau et la demoiselle Perresse, 28 novembre 1780
      contrat de mariage; Manteau (sieur); Perresse (demoiselle)
    - Inventaire après décès du sieur Victor, 11 décembre 1780
      inventaire après décès; Victor (sieur)
    - Contrat de mariage entre le sieur Champagne et la demoiselle Blondelle, 12 décembre 1780
      contrat de mariage; Champagne (sieur); Blondelle (demoiselle)
    - Notoriété constatant le nombre des héritiers Mieget, 12 décembre 1780
      notoriété; Mieget
    - Testament de la dame veuve Carnet, 12 décembre 1780
      testament; Carnet (veuve)
    - Notoriété constatant le nombre des héritiers Herel, 19 décembre 1780
      notoriété; Herel
    - Inventaire après décès Durieux, 19 décembre 1780
      inventaire après décès; Durieux
    - Contrat de mariage entre le sieur Lemeunier et la demoiselle Tétard, 19 décembre 1780
      contrat de mariage; Lemeunier (sieur); Tetard (demoiselle)
    - Inventaire après décès de la demoiselle Boyer, 21 décembre 1780
      inventaire après décès; Boyer (demoiselle)
    - Inventaire après décès de Nicolas Audelle, 5 janvier 1781
      Inventaires après décès de 1781 (1797 actes), par Thierry Boudignon, v. 1995 (base de données migrée: voir contexte dans le Plan d’orientation général - Notaires de Paris, guides thématiques du Minutier).
      Date de création de la notice: 2004
      inventaire après décès; Audelle, Nicolas
    - Inventaire après décès du sieur Nicolas Audelle, 5 janvier 1781
    - Contrat de mariage entre le sieur Planche et la demoiselle Michel, 8 janvier 1781
      contrat de mariage; Planche (sieur); Michel (demoiselle)
    - Contrat de mariage entre le sieur Briquet et la demoiselle Duchaussoy, 8 janvier 1781
      contrat de mariage; Briquet (sieur); Duchaussoy (demoiselle)
    - Notoriété portant renonciation à la succession Lamouroux par madame Olivier, 9 janvier 1781
      notoriété; renonciation; Lamouroux; Olivier (madame)
    - Inventaire après décès de Delle Cusse, épouse Grenier, 10 janvier 1781
      inventaire après décès; Cusse, Delle; Grenier (épouse)
    - Contrat de mariage entre le sieur Grenier et la demoiselle Chaudron, 10 janvier 1781
      contrat de mariage; Grenier (sieur); Chaudron (demoiselle)
    - Contrat de mariage entre le sieur Leban et la demoiselle Monvoisin, 15 janvier 1781
      contrat de mariage; Leban (sieur); Monvoisin (demoiselle)
    - Inventaire après décès de la demoiselle Oursel, veuve Charton, 18 janvier 1781
      inventaire après décès; Oursel (Demoiselle); Charton (veuve)
    - Inventaire après décès de demoiselle Oursel, veuve Charton, 18 janvier 1781
      inventaire après décès; Oursel (demoiselle); Charton (sieur)
    - Notoriété portant renonciation à la succession de François Lamouroux par monsieur de La Porterie, 18 janvier 1781
      notoriété; renonciation; Lamouroux, François; La Porterie (monsieur de)
    - Inventaire après décès de Quenault, 19 janvier 1781
      inventaire après décès; Quenault
    - Inventaire après décès du sieur Quenault, 19 janvier 1781
      inventaire après décès; Quenault (sieur)
    - Inventaire après décès de Nicolas Pinelle, 20 janvier 1781
      inventaire après décès; Pinelle, Nicolas
    - Inventaire après décès du sieur Nicolas Pinelle, 20 janvier 1781
    - Notoriété constatant le nombre des héritiers Léger, 20 janvier 1781
      notoriété; Leger
    - Testament déposé de François Lamouroux, 24 janvier 1781
      testament; dépôt de pièces; Lamouroux, François
    - Inventaire après décès de Gaucher, 25 janvier 1781
      inventaire après décès; Gaucher
    - Notoriété après le décès de monsieur Girault, 25 janvier 1781
      notoriété; Girault (monsieur)
    - Inventaire après décès du sieur Gaucher, 25 janvier 1781
      inventaire après décès; Gaucher (sieur)
    - Testament de la demoiselle Bourbonne, 27 janvier 1781
      testament; Bourbonne (demoiselle)
    - Notoriété constatant l'absence de la veuve Choisy, 29 janvier 1781
      notoriété; Choisy (veuve)
    - Contrat de mariage entre le sieur Dupuis et la demoiselle Hénault, 29 janvier 1781
      contrat de mariage; Dupuis (sieur); Henault (demoiselle)
    - Notoriété constatant le nombre des héritiers de la veuve Baudart, 5 février 1781
      notoriété; Baudart (veuve)
    - Inventaire après décès de Gervois, 9 février 1781
      inventaire après décès; Gervois
    - Inventaire après décès du sieur Gervois, 9 février 1781
      inventaire après décès; Gervois (sieur)
    - Contrat de mariage entre le sieur Dehollandre et la demoiselle Darnay, 10 février 1781
      contrat de mariage; Dehollandre (sieur); Darnay (demoiselle)
    - Notoriété concernant le sieur François Lamouroux, 12 février 1781
      notoriété; Lamouroux, François
    - Inventaire après décès de Godard, 16 février 1781
    - Contrat de mariage entre le sieur Carpentier et la demoiselle Bataille, 18 février 1781
      contrat de mariage; Carpentier (sieur); Bataille (demoiselle)
    - Contrat de mariage entre le sieur Frossard et la demoiselle Silvain, 19 février 1781
      contrat de mariage; Frossard (sieur); Silvain (demoiselle)
    - Contrat de mariage entre le sieur Dergny et la demoiselle Chery, 19 février 1781
      contrat de mariage; Dergny (sieur); Chery (demoiselle)
    - Contrat de mariage entre le sieur Desnoyer et la demoiselle Lorette, 19 février 1781
      contrat de mariage; Desnoyer (sieur); Lorette (demoiselle)
    - Contrat de mariage entre le sieur Sauton et la demoiselle Choquet, 21 février 1781
      contrat de mariage; Sauton (sieur); Choquet (demoiselle)
    - Notoriété constatant le nombre des héritiers des sieur et dame Chevalier, 23 février 1781
      notoriété; Chevalier (sieur); Chevalier (dame)
    - Contrat de mariage entre monsieur Lereau et la demoiselle Ouche, 23 février 1781
      contrat de mariage; Lereau (monsieur); Ouche (demoiselle)
    - Contrat de mariage entre le sieur Lhuillier et la demoiselle Gascard, 26 février 1781
      contrat de mariage; Lhuillier (sieur); Gascard (demoiselle)
    - Inventaire après décès de Godard, 1er mars 1781
    - Inventaire après décès du sieur Godard, 1er mars 1781
      inventaire après décès; Godard (sieur)
    - Inventaire après décès de l'épouse Burvenix, 1er mars 1781
      inventaire après décès; Burvenix (épouse)
    - Consentement à mariage des sieur et dame Brunet à leur fils, 3 mars 1781
      ratification; avis; Brunet (sieur); Brunet (sieur); Brunet (dame)
    - Inventaire après décès de la demoisellee Pomart, épouse Varlet, 5 mars 1781
      inventaire après décès; Pomart (demoiselle); Varlet (épouse)
    - Inventaire après décès de demoiselle Pomart, épouse Varlet, 5 mars 1781
    - Notoriété constatant le nombre des héritiers Ménager, 6 mars 1781
      notoriété; Menager
    - Notoriété constatant le nombre des héritiers Rolland, 15 mars 1781
      notoriété; Rolland
    - Notoriété après le décès de Louis François Dunois, 19 mars 1781
      notoriété; Dunois, Louis-François
    - Notoriété portant renonciation à succession Daube par la veuve et les héritiers, 25 mars 1781
      notoriété; renonciation; Daube (veuve)
    - Notoriété concernant la dame Monvoisin, épouse Lebas, 28 mars 1781
      notoriété; Monvoisin (dame); Lebas (sieur)
    - Inventaire après décès de la dame Burvenix, 29 mars 1781
      inventaire après décès; Burvenix (dame)
    - Dépôt du certificat de vie du sieur Antoine Melly, 9 avril 1781
      notoriété; dépôt de pièces; Melly, Antoine
    - Notoriété concernant le sieur Pichault, 10 avril 1781
      notoriété; Pichault (sieur)
    - Contrat de mariage entre le sieur Toulouze et la demoiselle Montigny, 17 avril 1781
      contrat de mariage; Toulouze (sieur); Montigny (demoiselle)
    - Notoriété constatant le nombre des héritiers Batier, 21 avril 1781
      notoriété; Batier
    - Contrat de mariage entre le sieur Gautruche et la veuve Gautruche, 22 avril 1781
      contrat de mariage; Gautruche (sieur); Gautruche (veuve)
    - Contrat de mariage entre le sieur Lefèvre et la demoiselle Vincent, 23 avril 1781
      contrat de mariage; Lefevre (sieur); Vincent (demoiselle)
    - Contrat de mariage entre le sieur Drouot et la demoiselle de Pontallier Talmet, 30 avril 1781
      contrat de mariage; Drouot (sieur); Pontallier Talmet (demoiselle de)
    - Délivrance de legs pour les héritiers de L'Epine, 30 avril 1781
      délivrance de legs; L'epine de
    - Notoriété constatant le nombre des héritiers de L'Epine, 30 avril 1781
      notoriété; L'epine de
    - Notoriété concernant le sieur Jean Louis Pomier, 8 mai 1781
      notoriété; Pomier, Jean-Louis
    - Notoriété constatant le nombre des héritiers Michel, 12 mai 1781
      notoriété; Michel
    - Testament de Lefaucheux, 12 mai 1781
      testament; Lefaucheux
    - Notoriété constatant le nombre des héritiers Heurtault, 12 mai 1781
      notoriété; Heurtault
    - Contrat de mariage entre le sieur Ravary et la demoiselle Lainé, 13 mai 1781
      contrat de mariage; Ravary (sieur); Laine (demoiselle)
    - Notoriété constatant l'absence du sieur Gaucher, 15 mai 1781
      notoriété; Gaucher (sieur)
    - Notoriété concernant la succession Depremon, 16 mai 1781
      notoriété; Depremon
    - Contrat de mariage entre les sieur Wenzen et la demoiselle Picault, 16 mai 1781
      contrat de mariage; Wenzen (sieur); Picault (demoiselle)
    - Testament de la veuve Lassise, 17 mai 1781
      testament; Lassise (veuve)
    - Notoriété constatant le nombre des héritiers Sollier, 19 mai 1781
      notoriété; Sollier
    - Contrat de mariage entre le sieur Goriot et la veuve Departout, 21 mai 1781
      contrat de mariage; Goriot (sieur); Departout (veuve)
    - Notoriété constatant l'héritier du sieur Raoulx, 23 mai 1781
      notoriété; Raoulx (sieur)
    - Délivrance de legs du sieur Roullier à la dame veuve Carnet, 26 mai 1781
      délivrance de legs; Roullier (sieur); Carnet (veuve)
    - Contrat de mariage entre le sieur Jumeau et la demoiselle Moreau, 26 mai 1781
      contrat de mariage; Jumeau (sieur); Moreau (demoiselle)
    - Contrat de mariage entre le sieur Lalain et la demoiselle Breton, 27 mai 1781
      contrat de mariage; Lalain (sieur); Breton (demoiselle)
    - Contrat de mariage entre le sieur Chaplot et la demoiselle Barré, 28 mai 1781
      contrat de mariage; Chaplot (sieur); Barre (demoiselle)
    - Contrat de mariage entre le sieur Potel et la demoiselle Fichaux, 31 mai 1781
      contrat de mariage; Potel (sieur); Fichaux (demoiselle)
    - Contrat de mariage entre le sieur Martin et la demoiselle Prévost, 1er juin 1781
      contrat de mariage; Martin (sieur); Prevost (demoiselle)
    - Inventaire après décès de la veuve Lefebvre, 8 juin 1781
      inventaire après décès; Lefebvre (veuve)
    - Inventaire après décès de la veuve Lefebvre, 8 juin 1781
    - Contrat de mariage entre le sieur Brique et la demoiselle Garnier, 8 juin 1781
      contrat de mariage; Brique (sieur); Garnier (demoiselle)
    - Contrat de mariage entre monsieur Prévotele et la demoiselle Soudé, 9 juin 1781
      contrat de mariage; Prevotele (monsieur); Soude (demoiselle)
    - Notoriété en rectification des noms du sieur Croquefer, 13 juin 1781
      notoriété; Croquefer (sieur)
    - Contrat de mariage entre le sieur Mailliet et la dame veuve Deforsevelle, 14 juin 1781
      contrat de mariage; Mailliet (sieur); Deforsevelle (veuve)
    - Inventaire après décès de Lebrun, 15 juin 1781
      inventaire après décès; Lebrun
    - Inventaire après décès du sieur Lebrun, 15 juin 1781
      inventaire après décès; Lebrun (sieur)
    - Contrat de mariage entre le sieur Houdart et la demoiselle Christy, 16 juin 1781
      contrat de mariage; Houdart (sieur); Christy (demoiselle)
    - Consentement à mariage de la dame Pevret à sa fille, 17 juin 1781
      ratification; avis; Pevret (dame); Pevret (demoiselle)
    - Contrat de mariage entre le sieur Chaudron et la demoiselle Christy, 17 juin 1781
      contrat de mariage; Chaudron (sieur); Christy (demoiselle)
    - Contrat de mariage entre le sieur Guillot et la demoiselle Vimont, 17 juin 1781
      contrat de mariage; Guillot (sieur); Vimont (demoiselle)
    - Contrat de mariage entre le sieur Depesne et la demoiselle Framerie, 17 juin 1781
      contrat de mariage; Depesne (sieur); Framerie (demoiselle)
    - Contrat de mariage entre le sieur Patin et la demoiselle Dubour, 20 juin 1781
      contrat de mariage; Patin (sieur); Dubour (demoiselle)
    - Contrat de mariage entre le sieur Prévost et la demoiselle Bernard, 22 juin 1781
      contrat de mariage; Prevost (sieur); Bernard (demoiselle)
    - Inventaire après décès de Chapsal, 28 juin 1781
      inventaire après décès; Chapsal
    - Inventaire après décès du sieur Robert, 28 juin 1781
      inventaire après décès; Robert (sieur)
    - Inventaire après décès du sieur Chapsal, 28 juin 1781
      inventaire après décès; Chapsal (sieur)
    - Inventaire après décès de Robert, 30 juin 1781
      inventaire après décès; Robert
    - Contrat de mariage entre le sieur Gamy et la demoiselle Fay, 2 juillet 1781
      contrat de mariage; Gamy (sieur); Fay (demoiselle)
    - Contrat de mariage entre le sieur Mandon et la veuve Brunot, 3 juillet 1781
      contrat de mariage; Mandon (sieur); Brunot (veuve)
    - Notoriété en rectification des noms du sieur Debraye, 5 juillet 1781
      notoriété; Debraye (sieur)
    - Testament du sieur Suinot, 6 juillet 1781
      testament; Suinot (sieur)
    - Notoriété constatant le nombre des héritiers Dary, 9 juillet 1781
      notoriété; Dary
    - Dépôt du baptistaire du sieur Martin, 13 juillet 1781
      acte d'état civil; dépôt de pièces; Martin (sieur)
    - Testament de Jean François Delor, 17 juillet 1781
      testament; Delor, Jean-François
    - Notoriété concernant la succession Chevalier, 18 juillet 1781
      notoriété; Chevalier
    - Contrat de mariage entre le sieur Fallignon et la veuve Boucher, 22 juillet 1781
      contrat de mariage; Fallignon (sieur); Boucher (veuve)
    - Contrat de mariage entre le sieur Gigay et la demoiselle Jeanne, 23 juillet 1781
      contrat de mariage; Gigay (sieur); Jeanne (demoiselle)
    - Inventaire après décès de la veuve Benoist, 24 juillet 1781
      inventaire après décès; Benoist (veuve)
    - Inventaire après décès de la veuve Benoist, 24 juillet 1781
    - Contrat de mariage entre le sieur Boullé et la demoiselle Millien, 31 juillet 1781
      contrat de mariage; Boulle (sieur); Millien (demoiselle)
    - Contrat de mariage entre le sieur Fabre et la demoiselle Brulé, 13 août 1781
      contrat de mariage; Fabre (sieur); Brule (demoiselle)
    - Testament de la veuve Roisin, 13 août 1781
      testament; Roisin (veuve)
    - Contrat de mariage entre la sieur Forty, dit Lamarre, et la veuve Lecomte, 19 août 1781
      contrat de mariage; Forty dit Lamarre (sieur); Lecomte (veuve); Lamarre-Forty (sieur)
    - Contrat de mariage entre le chevalier Hocquart et mademoiselle Ollivier, 26 août 1781
      contrat de mariage; Hocquart (sieur); Ollivier (mademoiselle)
    - Inventaire après décès de l'épouse Lemasle, 28 août 1781
      inventaire après décès; Lemasle (épouse)
    - Inventaire après décès de la dame Lemasle, 28 août 1781
      inventaire après décès; Lemasle (dame)
    - Notoriété constatant le nombre des héritiers de la demoiselle Deprane, épouse Fichaux, 31 août 1781
      notoriété; Deprane (demoiselle); Fichaux (sieur)
    - Contrat de mariage entre le sieur Orsat et la demoiselle Lespart, 2 septembre 1781
      contrat de mariage; Orsat (sieur); Lespart (demoiselle)
    - Contrat de mariage entre le sieur Richer et la demoiselle Borez, 13 septembre 1781
      contrat de mariage; Richer (sieur); Borez (demoiselle)
    - Inventaire après décès de Portie, épinglier, 18 septembre 1781
      inventaire après décès; Portie; forgeron
    - Inventaire après décès du sieur Portié, épinglier, 18 septembre 1781
      inventaire après décès; Portie (sieur); forgeron
    - Contrat de mariage entre le sieur Dupuis et la demoiselle Mopillé, 23 septembre 1781
      contrat de mariage; Dupuis (sieur); Mopille (demoiselle)
    - Contrat de mariage entre le sieur Heu et la demoiselle Boucherat, 24 septembre 1781
      contrat de mariage; Heu (sieur); Boucherat (demoiselle)
    - Contrat de mariage entre monsieur Girard et mademoiselle Verry, 25 septembre 1781
      contrat de mariage; Girard (monsieur); Verry (mademoiselle)
    - Contrat de mariage entre le sieur Burvenix et la veuve Adam, 1er octobre 1781
      contrat de mariage; Burvenix (sieur); Adam (veuve)
    - Contrat de mariage entre le sieur Lacoste et la demoiselle Trouble, 3 octobre 1781
      contrat de mariage; Lacoste (sieur); Trouble (demoiselle)
    - Bail de privilège de chirurgien., 4 octobre 1781
      Actes signalés par Thierry Boudignon, 2003-2012 (base de données migrée: voir contexte dans le Plan d’orientation général - Notaires de Paris, guides thématiques du Minutier).
      Date de révision: 2010
      Date de création de la notice: 2006
      bail; chirurgien
    - Notoriété en rectification des noms de la demoiselle Cuiret, 11 octobre 1781
      notoriété; Cuiret (demoiselle)
    - Contrat de mariage entre le sieur Martin et la demoiselle Ravenel, 12 octobre 1781
      contrat de mariage; Martin (sieur); Ravenel (demoiselle)